臺灣高雄地方法院民事判決
111年度雄小字第2118號
原      告  林千薇  
訴訟代理人  樊仁輝  
被      告  長榮國際儲運股份有限公司

法定代理人  陳義忠  
訴訟代理人  林妙如  
被      告  王震華  

上列當事人間請求損害賠償(交通)事件，本院民國111年9月13日
辯論終結，判決如下：
    主      文
被告應連帶給付原告新臺幣捌仟陸佰肆拾貳元，及自民國一一一
年八月五日起至清償日止，按年息百分之五計算之利息。
原告其餘之訴駁回。
訴訟費用新臺幣壹仟元由被告負擔二分之一，餘由原告負擔。
本判決原告勝訴部分得假執行。但被告新臺幣捌仟陸佰肆拾貳元
為原告預供擔保後，得免為假執行。
    事實及理由
一、原告主張：被告於民國110年9月8目14時10分許，駕駛長榮
    國際儲運股份有限公司（下稱長榮公司）所有車牌號碼000-
    00營曳引車，行經大業南路快車道由南向北行駛至中林路口
    右轉時，適原告駕駛車牌號碼000-0000號自用小客車（下稱
    系爭車輛）自大業南路慢車南向北右轉向東駛來，被告之車
    右前車頭與原告之車左後車尾撞擊而發生事故（下稱系爭事
    故），系爭車輛因被告上開過失行為受有損害而送廠維修，
    業由原告賠付新臺幣（下同）25,200元（含零件費用9,500
    元、工資費用9,200元及烤漆費用6,500元），為此，爰依侵
    權行為之法律關係請求被告給付上開修復費用等語。並聲明
    ：㈠被告應連帶給付原告25,200元，及自起訴狀繕本送達最
    後一名被告翌日起至清償日止，按年息5％計算之利息。㈡願
    供擔保，請准宣告假執行。
二、被告均以：不爭執原告所提出求償金額。當時伊照原本的路
    線行駛，而原告一直違規行駛在慢車道上，後因原告的車向
    左偏，伊才會撞到，原告未注意到又繼續行駛，才又發生二
    次碰撞，伊停在左線道第二台車準備要轉彎，起步也是在原
    告之前，因為前車較慢才會導致變成在原告車輛的左後方，
    系爭事故伊完全沒有錯，要負擔全責並不合理等語，資為抗
    辯，並聲明：原告之訴駁回。
三、本院得心證之理由：
  ㈠按因故意或過失，不法侵害他人之權利者，負損害賠償責任
    ；汽車、機車或其他非依軌道行駛之動力車輛，在使用中加
    損害於他人者，駕駛人應賠償因此所受之損害；不法毀損他
    人之物者，被害人得請求賠償其物因毀損所減少之價額，民
    法第184條第1項前段、第191條之2及第196條定有明文。次
    按汽車行駛時，駕駛人應注意車前狀況及兩車並行之間隔，
    並隨時採取必要之安全措施，不得在道路上蛇行，或以其他
    危險方式駕車，道路交通安全規則第94條第3項定有明文。
  ㈡原告主張之上揭事實，業據其提出估價單、事故當事人登記
    聯單、高雄市政府交通局車輛行車事故鑑定委員會鑑定意見
    書等件為證（見本院卷第19頁至23頁），並經本院依職權調
    閱初步分析研判表、事故調查紀錄表、事故現場圖、現場照
    片等相關事故資料在卷可稽（見本院卷第41頁至57頁），自
    堪信原告之上開主張為真實。然原告主張被告應賠償上開維
    修費用等語，則為被告所否認，並以上揭情詞置辯。經查，
　　本院勘驗被告提供之行車紀錄器，勘驗結果如下：畫面顯示
    時間2021年9月8日14時（以下時間均同），白天，無雨，攝
    影器材為被告營曳引車上之行車紀錄器，畫面可見系爭車輛
    於9分26秒行駛於慢車道上，且位於原告營曳引車之後，嗣 
    9分30秒原告營曳引車打方向燈欲轉彎，此時被告車輛已行
    駛於原告車輛旁，如圖一、二（本院卷第117頁）。於9分41
    秒系爭車輛已超越原告營曳引車並出現於右前方，兩車均為
    向右轉彎行駛，於9分42秒兩車發生碰撞，如圖三、四（本
    院卷第118頁），以上各節有錄影光碟附卷足憑（本院卷第 
    116頁）。佐以本件經送高雄市車輛行車事故鑑定覆議會覆
    議結果，認「…路權歸屬：1.汽車行駛時，駕駛人應注意車
    前狀况及兩車並行之間隔，並隨時採取必要之安全措施。2.
    依據甲○○、乙○○雙方陳述之行向、事故現場圖、相片及雙方
    行車影像顯示事故發生經過，甲○○自述由大業南路快車道由
    南向北右轉中林路時，林車由大業南路慢車道南向北右轉，
    我車右前車頭與林車左後車身碰撞；乙○○自述由大業南路慢
    車道南向北右轉時，王車由大業南路快車道南向北右轉右前
    車頭與我左後尾碰撞；經檢視王車行車影像00:00:44秒及林
    車行車記錄器前鏡頭00:04:45秒顯示，事故發生前林車行駛
    在王車右側慢車道，王車為停止線後第二部而相對在前，林
    車為停止線後第一部車而相對在後，號誌由紅燈轉為綠燈，
    兩車起步右轉時，王車因前方第一部車而起步較林車為慢，
    而使林車化於王車右前方，林車向左偏，王車右轉，兩車發
    生撞擊，故本會認為事故發生原因係王車與林車並行時未保
    持兩車之並行之間隔所致。」、「覆議意見：1.甲○○：並行
    時未保持兩車之並行之安全間隔，為肇事原因。2.乙○○：並
    行時未保持兩車之並行之安全間隔，為肇事原因」等語，有
    該鑑定覆議會111年2月25日000-00-00案鑑定覆議意見書在
    卷可查（本院卷第71頁），益見被告於上開時地未注意車前
    狀況及兩車並行之間隔，致與系爭車輛發生撞擊，是被告就
    系爭車禍事故應負擔過失責任，並無疑義，又被告之過失行
    為與原告所受損害間，顯具有相當因果關係，揆諸上開規定
    ，被告自應對原告就系爭事故所生之損害負賠償責任。從而
    ，原告本於侵權行為之法律關係，訴請被告應負損害賠償責
    任，當屬有據。
　㈢復按不法毀損他人之物者，被害人得請求賠償其物因毀損所
    減少之價額，民法第196條定有明文。再者，依民法第196條
    請求賠償物被毀損所減少之價額，得以修復費用為估定之標
    準，但以必要者為限（例如︰修理材料以新品換舊品，應予
    折舊），此有最高法院77年度第9次民事庭會議決議可資參
    照。又系爭車輛之修繕費，既以新品更換被毀損之舊零件，
    則原告以修繕費作為損害賠償之依據時，自應將零件折舊部
    分予以扣除始屬合理。本件原告主張未經折舊系爭車輛修復
    費用25,200元（含零件費用9,500元、工資費用9,200元及烤
    漆費用6,500元），此有前開估價單在卷可稽。依行政院所
    頒固定資產耐用年數表及固定資產折舊率表，非運輸業用客
    車、貨車之耐用年數為5年，依平均法計算其折舊結果（即
    以固定資產成本減除殘價後之餘額，按固定資產耐用年數表
    規定之耐用年數平均分攤，計算折舊額），每年折舊率為5
    分之1，並參酌營利事業所得稅查核準則第95條第6項規定「
    固定資產提列折舊採用定率遞減法者，以1年為計算單位，
    其使用期間未滿1年者，按實際使用之月數相當於全年之比
    例計算之，不滿1月者，以1月計」，系爭車輛自出廠日104
    年6月（本院卷第31頁），迄本件車禍發生時即110年9月8日
    ，已逾5年耐用年數，則零件扣除折舊後之修復費用估定為1
    ,583元【計算式：殘價＝取得成本÷（耐用年限＋1）即9,500
    元÷（5＋1）＝1,583 元，元以下四捨五入】，加計毋庸折舊
    之工資費用9,200 元及烤漆費用6,500 元，原告得請求之維
    修費共計17,283 元（計算式：1,586元＋9,200元＋6,500 元＝
    17,283 元）元即屬有據，逾此範圍外之請求即非正當，應
    予駁回。再按受僱人因執行職務，不法侵害他人之權利者，
    由僱用人與行為人連帶負損害賠償責任，民法第188條第1項
    前段定有明文，查本件被告甲○○為被告長榮公司之受僱人，
    而甲○○因系爭事故對原告負侵權行為損害賠償責任，已如上
    述，依上開規定，長榮公司自應與甲○○負連帶賠償責任。
　㈣末按損害之發生或擴大，被害人與有過失者，法院得減輕賠
    償金額或免除之，民法第217條第1項定有明文。查系爭事故
    之發生，除因被告上開過失所致外，另原告行經該肇事路段
    時亦未保持兩車之並行之安全間隔，是原告若於事發前多加
    留意兩車行車安全間隔，應可避免系爭事故之發生，足認原
    告就系爭事故之發生與有過失等節，應堪認定。而本院審酌
    兩造均未保持兩車之並行之安全間隔，同為肇事原因，各應
    負50%之過失責任為適當，自應依同法第217條第1項規定，
    減輕被告之賠償責任金額。綜上，原告得向被告請求賠償之
    金額為8,642元（計算式：17,283元×50%＝8,642元，元以下
    四捨五入）。
四、綜上所述，原告依侵權行為之法律關係，請求被告應連帶給
    付8,642元，及自起訴狀繕本送達最後一名被告翌日即111年
    8月5日（見本院卷第39頁送達證書）起至清償日止，按年息
    5%計算之利息，為有理由，應予准許，逾此部分，則無理由
    ，應予駁回。
五、本件依小額訴訟程序為被告敗訴之判決，依民事訴訟法第43
    6 條之20規定，依職權宣告假執行及被告預供擔保，得免為
    假執行。
六、本件兩造各為一部勝訴、一部敗訴，但因原告確有提起本件
    訴訟必要，是本院認應依民事訴訟法第79條規定，酌量情形
    由被告全部負擔。並依職權確定訴訟費用額如主文所示之金
    額。
中　　華　　民　　國　　111 　年　　9 　　月　　30　　日
                    高雄簡易庭　法　官  張茹棻
以上正本係照原本作成。
民事訴訟法第436條之24第2項：對於本判決之上訴，非以違背法
令為理由，不得為之。
如對本判決上訴，須於判決送達後20日內向本院提出上訴狀，並
須表明原判決所違背之法令及其具體內容與依訴訟資料可認為原
判決有違背法令之具體事實之上訴理由。（均須按他造當事人之
人數附繕本）
中　　華　　民　　國　　111 　年　　9 　　月　　30　　日
                                書記官  黃振祐